【裁判字號】    89,訴,308
【裁判日期】    890322
【裁判案由】    毒品危害防制條例
【裁判全文】
臺灣桃園地方法院刑事判決                          八十九年度訴字第三八號
    公  訴  人  臺灣桃園地方法院檢察署檢察官
    被      告  甲○○
右列被告因毒品危害防制條例案件，經檢察官提起公訴（八十九年度毒偵偵字第十七
號），本院判決如左：
        主  文
甲○○施用第二級毒品，累犯，處有期徒刑捌月；扣案之第二級毒品安非他命毛重拾
貳點陸公克沒收銷燬之。又施用第一級毒品，累犯，處有期徒刑玖月，扣案之第一級
毒品海洛因淨重零點壹肆公克（包裝重零點貳零公克）沒收銷燬之。應執行有期徒刑
壹年參月；扣案之第二級毒品安非他命毛重拾貳點陸公克及第一級毒品海洛因淨重零
點壹肆公克（包裝重零點貳零公克）均沒收銷燬之。
        事  實
一、甲○○前曾有多次違反麻醉藥品管理條例前科，最近一次為於民國八十五年間因
    違反麻醉藥品管理條例案件，經本院判處有期徒刑七月確定，刑期起算日八十五
    年十一月二十九日，指揮書執畢日期八十六年六月二十日，縮刑期滿日期八十六
    年六月十四日，猶不知悛悔。復因施用毒品案件，經臺灣桃園地方法院以八十七
    年度毒聲字第一二四七號裁定送觀察、勒戒後，認無繼續施用毒品之傾向，由台
    灣高等法院於八十七年十一月二十四日以八十七年度上易字第三００八號判決免
    刑確定。嗣又基於施用第一級毒品海洛因之犯意，於八十八年九月十八日，在桃
    園縣桃園市○○○○街三八巷二號六樓，施用第一級毒品海洛因一次；又另基於
    施用第二級毒品安非他命之犯意，於同日在上址，施用第二級毒品安非他命一次
    ；嗣為警於八十八年九月十九日二十二時三十分許，在其上址住處查獲，並扣得
    其友人徐躍（另案審理）所有之第一級毒品海洛因毛重０．四公克（淨重０．一
    四公克、包裝重０．二０公克）、第二級毒品安非他命十二．六公克、施用毒品
    器具吸食器一組，經本院以八十八年度毒聲字第六五二四號裁定送觀察、勒戒後
    ，仍有繼續施用毒品傾向。
二、案經桃園縣警察局桃園分局報告台灣桃園地方法院檢察署檢察官偵查起訴。
        理  由
一、訊據被告甲○○對於右揭事實，於本院審理時均供承不諱，且其於八十八年九月
    十九日二十二時三十分許在桃園縣桃園市○○○○街三八巷二號六樓為警查獲時
    ，所採集之尿液，經送台灣檢驗科技股份有限公司檢驗結果呈安非他命類、鴉片
    類陽性反應，有卷附之該公司濫用藥物尿液檢驗報告書乙紙足稽（見台灣桃園地
    方法院檢察署八十八年度毒偵字第三七五號卷第三十七頁），且扣案之第一級毒
    品海洛因毛重０．四公克（淨重０．一四公克、包裝重０．二０公克），經送驗
    後確係第一級毒品海洛因，有法務部調查局八十八年十月十三日鑑定通知書乙紙
    在卷可按，及第二級毒品安非他命毛重十二．六公克扣案足稽，足徵被告之自白
    與事實相符，堪予採信。又被告前因施用毒品案件，經裁定送觀察勒戒，認無繼
    續施用毒品傾向，業經臺灣高等法院於民國八十七年十一月二十四日以八十七年
    度上易字第三００八號判決免刑確定，此有台灣桃園地方法院檢察署刑案資料查
    註紀錄表一紙、及卷附之臺灣高等法院八十七年度上易字第三００八號判決在卷
    可憑，其於五年後再犯毒品危害防制條例第十條之罪，經本院裁定送觀察、勒戒
    後，認有繼續施用毒品傾向，並有本院八十八年度毒聲字第六五二四號裁定書及
    台灣桃園看守所附設觀察勒戒所八十九年一月十八日桃女監衛字第００一五一號
    函暨附「有無繼續施用毒品傾向證明書」附卷可參。是本件事證明確，被告犯行
    洵堪認定。
二、核被告所為，係犯毒品危害防制條例第十條第一項、第二項之施用第一級、第二
    級毒品罪。其持有第一級海洛因、第二級毒品安非他命，既意在供己施用，其持
    有之低度行為應為施用之高度行為吸收，均不另論罪。又被告所犯上開施用第一
    、二級毒品罪間，犯意各別，所犯構成要件不同，應予分論併罰。而被告曾有如
    事實欄所載之犯行及執行情形，有台灣桃園地方法院檢察署刑案資料查註紀錄表
    在卷可按，其於五年內再犯本案有期徒刑以上之罪，為累犯，應依法加遞重其刑
    。爰審酌被告前因施用毒品，業經觀察、勒戒後，又二犯施用毒品犯行，戕害己
    身及犯後態度等一切情狀，量處如主文所示之刑，並定其應執行之刑，以資懲儆
    。
三、扣案之第一級毒品海洛因毛重０．四公克（淨重０．一四公克、包裝重０．二０
    公克）、第二級毒品安非他命十二．六公克，係查獲之毒品為違禁物，不問屬於
    被告所有與否，均應依應依毒品危害防制條例第十八條第一項前段之規定沒收銷
    毀之；另扣案之施用毒品器具吸食器一組，並非被告所有，業據被告甲○○及同
    案被告徐躍供述在卷，爰不併予宣告沒收，附此敘明。
據上論斷，應依刑事訴訟法第二百九十九條第一項前段，毒品危害防制條例第十條第
一項、第二項、第十八條第一項前段，刑法第十一條、第四十七條、第五十一條第五
款，判決如主文。
本案經檢察官陳大偉到庭執行職務。
中      華      民      國      八十九    年      三    月    二十二    日
                                臺灣桃園地方法院刑事第四庭
                                      法  官   邱滋杉
右正本證明與原本無異。
如不服本判決，應於判決送達後十日內向本院提出上訴狀( 應附繕本 )，上訴於
臺灣高等法院。
                                      書記官   許世賢
中        華        民        國   八十九   年   四   月    十一    日
附論罪科刑依據之法條：
毒品危害防制條例第十八條第一項
查獲之毒品及專供製造或施用毒品之器具，不問屬於犯人與否，均沒收銷燬之。但合
於醫藥或研究之用者，得不予銷燬。
毒品危害防制條例第十條
施用第一級毒品者，處六月以上五年以下有期徒刑。
施用第二級毒品者，處三年以下有期徒刑。


司法院資訊處製作；財團法人民間司法改革基金會備份。
